臺灣桃園地方法院刑事判決　　　　　　100年度審訴字第293號
公　訴　人　臺灣桃園地方法院檢察署檢察官
被　　　告　林思賢
上列被告因搶奪案件，經檢察官提起公訴（99年度偵字第21060
號），被告於本院準備程序進行中，就被訴事實為有罪之陳述，
經本院告知簡式審判程序意旨，並聽取公訴人及被告之意見後，
本院合議庭裁定改依簡式審判程序審理，茲判決如下：
    主      文
林思賢共同意圖為自己不法之所有，而搶奪他人之動產，累犯，
處有期徒刑玖月；又共同意圖為自己不法之所有，而搶奪他人之
動產，未遂，累犯，處有期徒刑伍月；應執行有期徒刑拾壹月。
    事實及理由
一、犯罪事實：
    林思賢前於民國92年間因違反槍砲彈藥刀械管制條例案件，
    經臺灣臺北地方法院以92年度訴字第1090號判決判處有期徒
    刑10月，緩刑3 年確定，嗣經同院以94年度撤緩字第12號裁
    定撤銷緩刑，應執行有期徒刑10月確定；復於93年間因施用
    毒品案件，經臺灣臺北地方法院以93年度訴字第1422號判決
    各判處有期徒刑8 月、4 月，應執行有期徒刑10月確定；又
    於94年間因施用毒品案件，經臺灣臺北地方法院以94年度訴
    字第710 號判決分別判處有期徒刑10月、6 月，應執行有期
    徒刑1 年2 月確定，再經同院以96年度聲字第1706號裁定各
    減其宣告刑二分之一，應執行有期徒刑6 月確定；上開數罪
    刑經入監接續執行後，於96年4 月19日假釋出監併付保護管
    束，嗣因中華民國九十六年罪犯減刑條例生效施行，而於96
    年7 月16日視為執行完畢（於本案構成累犯）。詎其仍不知
    悔改，與房昆成（業經臺灣臺中地方法院以99年度訴字第25
    8 號判決確定在案）共同基於為自己不法所有意圖之犯意聯
    絡，(一)先於98年1 月26日21時50分許，由林思賢騎乘牌照號
    碼GXR-990 號重型機車（由房昆成所竊，業經臺灣臺中地方
    法院以99年度訴字第258 號判決確定在案）後座搭載房昆成
    ，在宜蘭縣礁溪鄉○○路3 號前，乘行人蘇麗卿不及防備之
    際，由房昆成徒手搶奪蘇麗卿左手臂上之黑色包包1 只（內
    有現金新臺幣【下同】1 萬元、消費券4800元、相機1 台、
    行動電話2 支、信用卡7 張、提款卡2 張及身分證件等物，
    總價值約2 萬7800元），得手後，由林思賢騎乘上揭機車搭
    載房昆成離開現場；(二)復於98年2 月8 日22時20分許，由林
    思賢騎乘上揭機車後座搭載房昆成，於宜蘭縣礁溪鄉○○路
    136 號前，乘行人甘婷竹不及防備之際，由房昆成徒手搶奪
    甘婷竹右手臂上之包包1 只，但因搶奪過程中該包包掉落地
    面而未得逞。經警調閱監視錄影畫面而循線查知上情。
二、證據名稱：
  (一)被告林思賢於警詢、檢察官訊問、本院準備程序及審理時之
    自白。
  (二)證人即被害人蘇麗卿及甘婷竹於警詢時之證述、證人即另案
    被告房昆成於偵訊時之證述。
  (三)監視器翻拍照片共16張、作案用機車尋獲照片4 張、被害人
    遭搶奪手機照片3 張。
  (四)臺灣高等法院被告前案紀錄表1 份。
三、核被告所為，係犯刑法第325 條第1 項之搶奪既遂罪及同條
    第3 項、第1 項之搶奪未遂罪。被告林思賢與房昆成間就上
    揭犯罪事實，具有犯意聯絡及行為分擔，應論以共同正犯。
    又被告所犯上開2 罪間，犯意各別，行為互殊，應予分論併
    罰。再被告有首揭之犯罪科刑及執行完畢紀錄，此有臺灣高
    等法院被告前案紀錄表1 份在卷可按，其受徒刑之執行完畢
    後，於5 年以內故意再犯本件有期徒刑以上之罪，為累犯，
    應依刑法第47條第1 項規定加重其刑。被告就犯罪事實(二)部
    分已著手於搶奪行為之實行而不遂，為未遂犯，依刑法第25
    條第2 項規定，得按既遂犯之刑減輕之。被告就犯罪事實(二)
    部分同時有刑之加重及減輕事由，依法應先加後減之。爰審
    酌被告正值壯年，不思上進以正當手段獲取財物，危害社會
    治安非輕，原不宜寬縱，惟念被告犯後坦承犯行，犯後態度
    尚佳，公訴人分別具體求處有期徒刑9 月及5 月尚屬適當等
    一切情狀，量處如主文所示之刑，並定其應執行刑。
四、應適用之法條：刑事訴訟法第299 條第1 項前段、第273 條
    之1 第1 項、第310 條之2 、第454 條第1 項，刑法第28條
    、第325 條第1 項、第3 項、第25條第2 項、第47條第1 項
    、第51條第5 款。
五、如不服本判決，得自收受送達之翌日起10日內向本院提出上
    訴狀（應附繕本），其未敘述上訴理由者，應於上訴期間屆
    滿後20 日 內補提理由書狀於本院，上訴於臺灣高等法院。
本案經檢察官王碩志到庭執行職務。
中    華    民    國    100    年     4   月    15    日
                  刑事庭        法  官  潘怡華
以上正本證明與原本無異。
如不服本判決應於收受判決後10日內向本院提出上訴書狀，並應
敘述具體理由。其未敘述上訴理由者，應於上訴期間屆滿後20日
內向本院補提理由書( 均須按他造當事人之人數附繕本) 「切勿
逕送上級法院」。
                                書記官  郭怡君
中    華    民    國    100    年     4   月    15    日
附錄本案論罪科刑法條：
中華民國刑法第325 條（普通搶奪罪）
意圖為自己或第三人不法之所有，而搶奪他人之動產者，處6 月
以上5 年以下有期徒刑。
因而致人於死者，處無期徒刑或7  年以上有期徒刑，致重傷者，
處3 年以上10年以下有期徒刑。
第一項之未遂犯罰之。